# 求助陈老师关于新收入准则下建筑施工企业质保金处理

提问人：ey_jason 时间：2020-08-13 08:35:00
陈老师您好，
有三个个关于建筑施工企业实行新收入准则后的会计处理和税务问题想向您请教一下：
1 、建筑施工企业实行新收入准则后，合同约定完工结算时，结算总价款的3%作为质保金需 2 年后再支付给施工企业，那么在完工时是否需要需要确认为收入？
2 、根据《关于在境外提供建筑服务等有关问题的公告》国家税务总局公告 2016 年第 69 号第四条规定：纳税人提供建筑服务，被工程发包方从应支付的工程款中扣押的质押金、保证金，未开具发票的，以纳税人实际收到质押金、保证金的当天为纳税义务发生时间。
请问陈老师这条关于营改增的规定是否适用国内业务，如果不适用是否有什么文件明示了国内建筑业务质保金的增值税处理方法？
如果说适用，那对于质保金的增值税处理就有两种情形，结合新收入准则，烦请指正两种情形下的会计处理是否正确：
情形一，完工时应业主要求提前开具增值税发票：
借：合同结算——收入结转 100
借：应收账款 9
贷：主营业务收入 100
贷：应交税费——应交增值税（销项税额） 9
期末“合同结算——收入结转”的余额 100 作为其他非流动资产报表列示（超过 2 年）
两年后质保期满假设未发生维修费，全额支付
借：应收账款 100
贷：合同结算——价款结算 100
对方付款
借：银行存款 109
贷：应收账款 109
情形二，完工时不提前开票，等到质保期满时开票并收回质保金：
完工时，借：合同结算-收入结转 100
贷：主营业务收入 100
期末“合同结算——收入结转”的余额 100 作为其他非流动资产报表列示（超过 2 年）
两年期满后，开票并收回质保金
借：应收账款 109
贷：合同结算——价款结算 100
贷：应交税费-应交增值税（销项税） 9
借：银行存款 109
贷：应收账款 109
3 、以上两种情形下，企业所得税是否与会计收入一致处理？当期全部作为企业所得税纳税收入，后期如果发生维修支出则可以在后续发生年度税前抵扣？

回答人：chenyiwei
1 、应当合理区分该项质保属于保证性质保还是服务性质保，即质保是否构成一项单独的履约义务（一般理解，建筑业的质保多数应属于保证性质保）。对于保证性质保，对质保金在完工时应确认收入和合同资产。
2 、税务问题建议咨询税务专业人士。如果同样在质保期满收到质保金时才产生增值税纳税义务的，则确认收入时需同步确认“应交税费——待转销项税额”，列报为非流动负债。